臺灣高等法院刑事裁定
110年度抗字第1014號
抗  告  人  
即  受刑人  謝孟凱





上列抗告人因聲請定其應執行刑案件，不服臺灣桃園地方法院中
華民國110年5月18日裁定（110年度聲字第1414號），提起抗告
，本院裁定如下：
    主  文
抗告駁回。   
    理  由
一、抗告意旨略以：抗告人即受刑人謝孟凱為不服原裁定數罪併
    罰定應執行刑之事，提起抗告。原裁定未審酌抗告人本案所
    犯各次加重詐欺取材罪犯行均係於民國105年至107年間所為
    ，各次犯行顯係反覆實施，雖侵害之財產法益均屬同一人，
    然抗告人各自犯行之角色分工、類型、行為態樣、犯罪動機
    均相同，責任非難重複之程度顯然較高，原審未考量各罪之
    間隔其間，即裁定應執行有期徒刑9年，有違應受法秩序理
    念規範之比例原則、平等原則、罪責相當原則；又原審就本
    件定應執行刑係如何行使裁量權，未說明任何理由，僅形式
    上說明本件合於數罪併罰之要件，及原審法院有管轄權，而
    就抗告人個別犯罪之罪質、情節、非難性或其犯罪對於社會
    之影響，及行為人品性、智識、生活狀況、前科情形等各節
    ，究竟有無衡量，實屬不明，自難認為允當云云。
二、按：
㈠、裁判確定前犯數罪者，併合處罰之；數罪併罰有2裁判以上者
    ，應依刑法第51條之規定定其應執行之刑；宣告多數有期徒
    刑者，於各刑中之最長期以上，各刑合併之刑期以下，定其
    刑期，但不得逾30年，刑法第50條第1項前段、第53條、第5
    1條第5款分別定有明文。
㈡、法院就自由裁量權之行使，除不得逾越法律所規定範圍之外
    部性界限外，另應受比例原則、公平正義原則之規範，謹守
    法律秩序之理念，體察法律之規範目的，使其結果實質正當
    ，合於裁量之內部性界限，俾與立法本旨相契合。刑法第51
    條第5款規定數罪併罰，宣告多數有期徒刑者，應於各刑中
    之最長期以上，各刑合併之刑期以下，定其應執行之刑期，
    但不得逾30年，此即為外部性界限。是在數罪併罰有二裁判
    以上定其應執行刑時，自應受前揭外部性界限及內部性界限
    之拘束，二者均不得有所逾越，至於在外部性界限及內部性
    界限範圍內之刑之量定，則為實體法上賦予法院得自由裁量
    之事項，法院所為裁量如未逾越上開規定之外部界限、定應
    執行刑之恤刑目的及不利益變更禁止原則，又未濫用其職權
    ，即難任意指為違法或不當（最高法院80年台非字第473號
    判例及同院94年度台非字第233號判決、96年度台上字第758
    3號、97年度台上字第2017號、107年度台抗字第8號等判決
    參照）。
三、經查：本件抗告人所犯詐欺等案件，業經臺灣桃園地方法院
    、本院先後判處如原裁定所示之刑，均經確定在案，嗣經臺
    灣桃園地方檢察署檢察官向最後事實審之原審法院聲請定其
    應執行之刑，經原審法院審核認為正當，依上揭法律規定，
    裁定抗告人所犯各罪所處之刑應執行有期徒刑9年。本院審
    酌：原審就抗告人所犯上開各罪，定應執行有期徒刑9年，
    係在各宣告刑之最長期1年10月以上，各刑合併之刑期16年1
    1月以下（內部界限9年6月），其所定應執行之刑期，並未
    違反刑法第51條第5款之界限。又抗告人經檢察官向原審法
    院聲請定其應執行之刑，亦獲有較原裁定附表所示之刑其內
    部界限總和減少有期徒刑6月之利益，並無顯然過重或違反
    比例、公平原則及刑法規定數罪合併定應執行刑之立法旨趣
    ，自不得任意指為違法。又原審已斟酌受刑人如附件所示之
    犯罪態樣分屬詐欺、妨害公務、妨害風化之罪，其中詐欺之
    部分其責任非難之重複程度較高，暨受刑人所犯各罪之犯罪
    情節、態樣及行為次數，暨所反映之受刑人之人格特性、對
    受刑人施以矯正之必要性、犯罪預防等情狀等情，為整體非
    難之評價，是抗告人請求重新給予適當、適法之裁定云云，
    自非有據。綜上所述，原裁定並無違誤或不當之處，抗告意
    旨徒憑己意，空言請求重新定其應執行刑，任指原裁定不當
    ，核無理由，應予駁回。
據上論斷，應依刑事訴訟法第412條，裁定如主文。
中　　華　　民　　國　　110 　年　　7 　　月　　6 　　日
 　　　　      　 刑事第十六庭  審判長法　官  葉騰瑞
                                      法　官  古瑞君
                                      法　官  廖紋妤
以上正本證明與原本無異。      
如不服本裁定，應於收受送達後5日內向本院提出抗告狀。
                                      書記官  江珮菱
中　　華　　民　　國　　110 　年　　7 　　月　　8 　　日